最高法院刑事判決　　　　　　　　　 111年度台上字第2206號
上　訴　人　曾威綸
 
 
選任辯護人　劉彥麟律師
　　　　　　王啓任律師
上列上訴人因加重詐欺案件，不服臺灣高等法院中華民國110 年
12月14日第二審判決（110 年度上訴字第1020號，起訴案號：臺
灣桃園地方檢察署108 年度偵字第24571 號），提起上訴，本院
判決如下：
    主  文
上訴駁回。
    理  由
一、按刑事訴訟法第377 條規定，上訴於第三審法院，非以判決
    違背法令為理由，不得為之。是提起第三審上訴，應以原判
    決違背法令為理由，係屬法定要件。如果上訴理由書狀並未
    依據卷內訴訟資料，具體指摘原判決不適用何種法則或如何
    適用不當，或所指摘原判決違法情事，顯與法律規定得為第
    三審上訴理由之違法情形，不相適合時，均應認其上訴為不
    合法律上之程式，予以駁回。本件原判決認定上訴人曾威綸
    有其事實欄所載之參與犯罪組織、加重詐欺取財及洗錢犯行
    ，因而撤銷第一審所為之科刑判決，改判仍依刑法上想像競
    合規定從一重論上訴人犯3 人以上共同詐欺取財罪，經依刑
    法第59條規定酌量減輕其刑後，處有期徒刑6 月，並諭知相
    關沒收。已詳細敘述所憑之證據及取捨、認定之理由。所為
    論斷，俱有卷存證據資料可資覆按，從形式上觀察，並無採
    證認事違背經驗法則、論理法則，亦無量刑職權之行使有濫
    用，或其他違背法令之情形。
二、上訴意旨乃謂：其之前雖另案犯加重詐欺取財罪，被論罪科
    刑，惟該案尚未判決確定，原審即認本案不符合緩刑要件，
    而未諭知緩刑，自有判決適用法則不當之違法等語。
三、惟查：諭知緩刑，除應具備刑法第74條第1 項各款之條件外
    ，並須有可認為以暫不執行為適當之情形，始得為之。至宣
    告緩刑與否，乃原事實審法院依職權得自由裁量之事項，原
    審斟酌情狀未宣告緩刑，既不違背法令，被告自不得以未諭
    知緩刑，執為提起第三審上訴之理由。本件原判決於理由貳
    、三、㈠、⒊內係說明：上訴人另案犯加重詐欺取財等罪，
    曾由臺灣桃園地方法院於民國109 年12月4 日以109 年度審
    訴字第940 號判決應執行有期徒刑3 年8 月等情，有上開判
    決書及臺灣高等法院被告前案紀錄表在卷可憑（按尚未確定
    ，見原審卷第45頁、第75至91頁），則上訴人既在原審本件
    判決前受有期徒刑以上刑之宣告，不符合緩刑宣告之要件，
    爰不為緩刑之諭知等語。對於未以「前案受有期徒刑以上刑
    之宣告已經判決確定」作為絕對不得宣告緩刑要件之論述，
    雖有不當，惟既已敘明上訴人因犯與本件性質相同案件，業
    經上開法院論罪科刑，本件實已不宜再對上訴人諭知緩刑，
    且亦無「前受有期徒刑以上刑之宣告未經判刑確定，所犯後
    案則必須宣告緩刑始為合法」之理由，原判決未為緩刑宣告
    ，仍屬原審職權適法行使之範疇，不容任意指為違法。其上
    訴不合法律上之程式，應予駁回。
據上論結，應依刑事訴訟法第395 條前段，判決如主文。
中    華    民    國   111    年    5     月    5     日
                  刑事第四庭審判長法  官  林  立  華  
                                  法  官  林  瑞  斌  
                                  法  官  王  敏  慧  
                                  法  官  李  麗  珠  
                                  法  官  謝  靜  恒  
本件正本證明與原本無異
                                  書記官
中    華    民    國   111    年    5     月    9     日